臺灣臺中地方法院刑事判決
111年度金訴字第709號
公  訴  人  臺灣臺中地方檢察署檢察官
被      告  吳瀅瀅


選任辯護人  趙若竹律師
            楊惟智律師
上列被告因違反洗錢防制法等案件，經檢察官提起公訴（111年
度偵字第5961號），本院判決如下：
    主    文
吳瀅瀅無罪。
    理    由
一、公訴意旨略以：被告吳瀅瀅可預見將金融機構帳戶交由他人
    使用，可能幫助詐欺集團以詐欺社會大眾轉帳或匯款至該帳
    戶，成為所謂「人頭帳戶」；且其所提供之金融帳戶將來可
    幫助車手成員進行現金提領而切斷資金金流以隱匿詐欺犯罪
    所得之去向及所在而進行洗錢，竟基於即使發生亦不違反本
    意之幫助詐欺及幫助洗錢之犯意，於民國110年6月1日前某
    日，在不詳地點，將其所申辦華南商業銀行帳號0000000000
    00號帳戶（下稱系爭帳戶）之網路銀行帳號及密碼，以每月
    新臺幣（下同）2萬元之代價，交付予真實姓名年籍均不詳
    自稱「JOLINA」之詐騙集團成員，「JOLINA」並支付1萬500
    0元予被告吳瀅瀅，被告吳瀅瀅以此方式任由他人藉以遂行
    詐欺取財犯罪。嗣該詐騙集團成員共同基於意圖為自己不法
    所有之詐欺取財與違反洗錢防制法等犯意聯絡，於如附表所
    示之時間，向附表所示之人以如附表所示之方式詐騙，致附
    表所示之人陷於錯誤，遂依指示將如附表所示之金額匯入被
    告華南銀行帳戶帳戶內。嗣告訴人葉家豪、陳翊豪發覺受騙
    報警處理，始循線查獲上情。因認被告涉犯刑法第30條、洗
    錢防制法第14條第1項之幫助洗錢及刑法第30條第1項、第33
    9條第1項之幫助詐欺取財等罪嫌等語。
二、按犯罪事實應依證據認定之，無證據不得認定犯罪事實；不
    能證明被告犯罪者，應諭知無罪之判決；刑事訴訟法第154
    條第2項、第301條第1項分別定有明文。再檢察官對於起訴
    之犯罪事實，應負提出證據及說服之實質舉證責任。倘其所
    提出之證據，不足為被告有罪之積極證明，或其指出證明之
    方法，無從說服法院以形成被告有罪之心證者，基於無罪推
    定之原則，自應為被告無罪判決之諭知（刑事訴訟法第161
    條第1項、刑事妥速審判法第6條、最高法院92年台上字第12
    8號判決意旨參照）。
三、公訴意旨認被告涉有前開罪嫌，無非係以：㈠被告之供述；㈡
    證人即告訴人葉家豪之證述、LINE對話、告訴人中國信託歷
    史交易明細、被告華南銀行帳戶客戶資料整合查詢、歷史交
    易明細、㈢證人即告訴人陳翊豪之證述、告訴人國泰世華商
    業銀行帳戶封面及歷史交易明細等為其主要論據。
四、訊據被告固坦承有交付系爭帳戶網路銀行之帳號、密碼予對
    方，惟堅決否認涉有上開犯行，辯稱：我之前因為車禍關係
    ，經濟狀況比較不好，我就上網找兼職的工作來補貼薪水，
    我在跟對方的對話中有詢問對方，我也是被騙的。我4月底
    在網路上看到這個工作，要應徵工作，對方叫我提供虛擬貨
    幣交易平臺的帳戶，我的該帳戶中有綁定我薪轉用的華南銀
    行帳戶，對方要租借虛擬貨幣平臺的帳戶作為買賣虛擬貨幣
    之用，所以叫我提供該虛擬貨幣帳戶給對方，我是將華南銀
    行帳戶網路銀行帳號及密碼用LINE拍照傳給對方，我沒有交
    付實體存摺、提款卡等語。經查：　　　　
  ㈠被告於110年6月1日前某日，在不詳地點，將其所申辦系爭帳
    戶之網路銀行帳號及密碼，以每月2萬元之代價，交付予真
    實姓名年籍均不詳自稱「JOLINA」之詐騙集團成員，「JOLI
    NA」並支付1萬5000元予被告。嗣該詐騙集團成員於如附表
    所示之時間，向附表所示之人以如附表所示之方式詐騙，致
    附表所示之人陷於錯誤，遂依指示將如附表所示之金額匯入
    系爭帳戶帳戶內等事實，業據被告於警詢、偵查及本院準備
    程序、審理時供述明確，核與證人即告訴人葉家豪、陳翊豪
    於警詢時證述之情節大抵相符，並有吳瀅瀅之華南商業銀行
    帳號000000000000號帳戶客戶資料整合查詢及歷史交易明細
    （偵字第5961號卷第89至112頁）、基隆市警察局第二分局
    八斗子分駐所陳報單、受理詐騙帳戶通報警示簡便格式表、
    內政部警政署反詐騙諮詢專線紀錄表、金融機構聯防機制通
    報單（偵字第5961號卷第227至305頁）、葉家豪之中國信託
    帳號存摺封面影本、歷史交易明細（偵字第5961號卷第307
    至325頁）、葉家豪與詐騙集團成員之LINE對話擷圖（偵字
    第5961號卷第327至344頁）、高雄市政府警察局湖內分局湖
    街派出所受理各類案件紀錄表、受（處）理案件證明單、受
    理詐騙帳戶通報警示簡便格式表、內政部警政署反詐騙諮詢
    專線紀錄表、金融機構聯防機制通報單（偵字第5961號卷第
    351至287頁）、陳翊豪之國泰世華銀行帳戶存摺影本、交易
    明細（偵字第5961號卷第389至400頁）等在卷可佐，則此等
    客觀事實，應堪認定。
　㈡惟按刑法上幫助犯之成立，須具備「主觀」與「客觀」要件
    ，即行為人主觀上必須基於「幫助他人犯罪之意思」而參與
    犯罪，且在客觀上所參與實行者為「犯罪構成要件以外」之
    行為，二者缺一不可。亦即幫助犯係以幫助他人犯罪之意思
    ，對於他人犯罪資以助力，使之易於實行或完成犯罪，而未
    參與實行犯罪構成要件之行為者而言。在提供帳戶資料供詐
    欺集團作為財產犯罪使用之情形，帳戶提供者倘明知並有意
    供詐欺集團使用，即具有幫助詐欺犯意，固屬明確；惟在帳
    戶提供者係基於外觀非供詐騙之特定目的，如辦理貸款、求
    職、工作需要、短暫借用等情形下所交付，則非可逕認其有
    幫助詐欺取財之犯意。而上開事證，僅足證明被告所提供之
    系爭帳戶網路銀行，確遭某詐欺集團作為向告訴人遂行詐欺
    取財犯行之使用，尚不足以直接推論被告係基於幫助他人詐
    欺取財、幫助洗錢之不確定故意而提供系爭帳戶資料，檢察
    官對此構成要件事實仍應盡其舉證責任，並排除對被告為有
    利認定之可能性。然近來確有不法份子以代辦貸款或應徵工
    作為餌，在報紙或網路上刊登廣告，藉機向欲辦理貸款或應
    徵工作之人騙取金融帳戶之存摺、提款卡、密碼或網路銀行
    之帳號、密碼，此為本院職務上已知之事實，且一般人對於
    社會事務之警覺性或風險評估，常因人而異，此觀諸詐欺集
    團之詐騙手法雖經政府大力宣導及媒體大幅報導，甚至所用
    虛偽話術皆相同或類似，但仍有眾多被害人先後受騙，且被
    害金額甚高，其中亦不乏高級知識份子，也都是相信身分不
    明之人，也從未對此進行任何查證，即可明瞭。是有關幫助
    詐欺、幫助洗錢犯罪成立與否，自不得僅以被告所持有之帳
    戶資料是否交付他人、交付後有無淪為詐欺集團使用為斷，
    尚須審查被告主觀上是否具備幫助詐欺取財、幫助洗錢之不
    法犯意。　
　㈢實務上常見真正基於幫助詐欺犯意，以不法利益為對價，提
    供金融帳戶資料予詐欺集團之行為人，於案發後到案時，自
    覺心虛，而未能將自己當時與詐欺集團間全部、完整的對話
    內容陳報給檢警單位，部分縱使有提出，亦常見提出不完整
    之對話內容。然本案被告於警詢之初，乃提出其留存以通訊
    軟體LINE與自稱「jolina」、「Bp俊」間之完整對話內容（
    偵字第5961號卷第529至549頁；本院卷第61至115頁），未
    有刪除、掩飾或隱匿情形，此與詐欺集團成員間通常使用匿
    名聯繫，完畢時即刪除相關紀錄，以避免遭警循線查獲之聯
    繫方式不同，則被告與「jolina」、「Bp俊」等詐欺集團成
    員間，是否確有犯意聯絡，實非無疑。
　㈣又觀諸被告所提出之上開對話紀錄內容，其等對話內容略有
    ：
　⒈「沒有其他成員」：歡迎問詢兼職工作，我是前台工作諮詢
    顧問。這個簡單來說就是租用你的幣托帳號來炒幣這樣的。
　　性質和人頭帳戶差不多，不過不是洗錢放心。
　　【依被告所述，「jolina」曾換過帳號，因此通訊軟體上會
    顯示「沒有其他成員」，見本院卷第293頁】
　　被            告：那我需要做什麼？
　　「沒有其他成員」：你只需要註冊幣托帳號即可，這裡需要
    用到你的資料來註冊。
　　被            告：我好像有帳號了。
　 「沒有其他成員」：你華南商業銀行的網路銀行帳密傳給我
    ，我這裡幫你看看有沒有綁定了。
　　被            告：網銀密碼不能亂給啦。
　　「沒有其他成員」：你把裡面的錢都領出，我們只要空帳戶
    就可以了，我們要儲錢進幣托平台買幣，不用你出一分錢啦
    。作業期間你就不用用這個銀行帳戶了，我們作業完會和你
    說。不會影響到你。我們面試就是通過Bitopro平台，審核
    通過就是優質客戶。
　　被            告：所以我錄取了嗎？　　　　　
　　「沒有其他成員」：對的。需要的，裡面的錢都要領出，避
    免糾紛。
　　被            告：我的工作因為不穩定，所以兼職的不定
    時匯款薪資。那我是不是不適合做這行。
　　「沒有其他成員」：那這樣沒關係，後面和主管對接就可以
    了，可以做呀，你把幣托帳密、網銀帳密、信箱帳密傳給我
    。購買貨幣是需要用到網路銀行的。我們投資金額比較大，
    要是你擔心裡面有錢不方便，可以提領。
　⒉「jolina」：那這樣可以嗎，我們用你的網銀一週，這一週
    內你不要使用，一週後就可以了。我們把錢儲進幣托平台後
    就不用了。
　　被      告：是在洗帳戶喔，哪需要用到我的，這樣好奇怪
    ，阿是需要簽約嗎？
　　「jolina」：不是呀，就是正規平台作業炒幣，又不是讓你
    去轉帳個人戶頭。你帳戶裡的錢都領出，沒錢的擔心什麼噢
    。性質就是人頭帳戶ㄚ，之前和你說過，因為幣托平台這裡
    一個帳戶一個月只能有500萬交易量，所以才租用你的帳戶
    。
　　被      告：買幣過程好複雜。
　　「jolina」：我們這裡只有固定薪資的噢，沒有什麼抽佣的
    。這裡不管是盈利還是虧錢，都和你沒關係啦，你領你的固
    定薪資就好。你有去關係數字貨幣嗎，近期貨幣從去年漲幾
    倍起來就是炒幣來的。我們是使用你的網銀一週，你的幣托
    帳號還要繼續使用。
　　被      告：喔喔。
　　「jolina」：那你把你的幣托帳密、網銀帳密、信箱帳密傳
    給我，我這裡幫你安排作業。
　　被      告：我要跟你抱歉。因為網路上有看到一樣打工網
    的，應該是同行吧，他們是有％抽佣金。
　　「jolina」：你要小心噢，這種有趴數的，都是詐騙的。
　　被      告：怎樣說。
　　「jolina」：你想想，我們炒幣才賺多少錢，他給你趴數，
    一百萬就要給你5萬了。可能嗎。
　　被      告：像你說的，沒做什麼事領兩萬，這也蠻怪的。
    「jolina」：就是租用你的帳號，不用你作業，這個就是人
    頭戶的性質。
　　被      告：人頭戶也違法不是嗎。
　　「jolina」：雖然不正規，但是不違法。都正規平台作業的
    。不是讓你寄存簿，轉帳個人戶頭，也不用你領錢的。
　　被      告：我家人都說你是詐騙。　　　　
　　「jolina」：我是自己有買一點點啦。不用你出一分錢欵。
　　被      告：租帳戶就是詐騙的行為，人頭戶。
　　「jolina」：薪資也是馬上結的，怎麼會是詐騙。不會啦。
    我們這個就是炒幣。
　　被      告：我也是這樣跟他們說。　　
　  「jolina」：作業流程你可以在信箱看到的，後續你登入幣
    托也可以看到啊。
　　被      告：洗錢。主要怕資金來源不明吧。
　　「jolina」：不會啦。我都在這家公司工作一年多了欵。
　　被      告：拿詐騙的錢來炒。　　
　　「jolina」：那我早就被抓了。
　　被      告：不是你戶頭怎麼抓。
　　「jolina」：我們是公司呀，我天天在這裡上班，你如果有
    事我也一樣。
　　被      告：你是登入我帳號。　　
　  「jolina」：我們公司在基隆市○○區○○路00號遠東商業大樓
    辦公室602室。你有事我也跑不了啦。你明天用好和我說。
　　被      告：沒問題。不好意思家人緊張。
　　「jolina」：到時候我讓主管先預支點薪水給你。現在會麻
    煩一點，後續就不會了。
　　被      告：不用了謝謝。這些資料不會太誇張嗎，根本在
    鬧事。　
　　「jolina」：你現在就提供幣托帳密、信箱帳密就可以了呀
    。方便語音嗎，我主管和你說一下。我讓主管添加了。那你
    配合主管一下啦，照片而已，不用你寄出的。一個身分證正
    反面照片、存簿照片。你要是擔心，我也可以把我的身分證
    照片傳給你。
　　被      告：我真的不懂為什麼需要這些照片，所以無法配
    合。
　　「jolina」：如果到時候覺得有什麼問題可以隨時停止作業
    的。就是用來留底，到時候登入使用。其實你也沒有什麼可
    擔心的呀，如果我們使用你的帳號有什麼事，都是我們公司
    承擔呀。我和主管申請了，開始作業就給你薪資，你可以考
    慮一下呀。
　　被      告：還是要傳證件照？　　
　  「jolina」：對的。
　　被      告：那沒辦法。
　　「jolina」：不用寄存簿的，只需要照片的。
　　被      告：照片還不是一樣。　　
　　「jolina」：這個是不一樣的呀。我們沒有你的存簿是沒有
    辦法去櫃檯取錢的。
　　被      告：是線上交易轉出去，現在都用網銀不用臨櫃。
    「jolina」：你提供的都是空帳戶，我們怎麼轉你的錢呢？
    那你不用擔心，我們都是用來買虛擬貨幣的，你在信箱都可
    以看到。
　　被      告：買虛擬貨幣不就多過一次水。　　
　  「jolina」：我對我家裡的神明發誓。不過我們只是買入，
    漲的時候賣出啦。我們的作業流程你都看得到的。
　　被      告：我想想。身分證之前照片可以嗎。
　　「jolina」：公司可能也是看訂單決定薪資的啦，最近訂單
    比較多，薪資就比較高了。
　　被      告：請問帳戶被警示還持續通報說有受害者，我們
    公司是在洗錢嗎？主管都不回我訊息欵。你們怎麼都消失了
    。已讀不回，主管不讀不回，我在你們公司上班，但你們真
    的太過分了，詐騙那麼多受害者，還讓我帳戶出問題。　
　⒊被    告：是主管嗎？
　　「Bp俊」：先生是有不方便傳證件跟簿子？
　　被    告：請問要傳的原因是？　
　　「Bp俊」：會有需要用人事檔案。沒有資料沒辦法作業唷。
　　「Bp俊」：目前會有一個持續入金的狀態唷。
　　被    告：那個來源是誰，會不會被查到奇怪入帳，然後這
    些人會不會告訴詐騙。　　
　　「Bp俊」：哪有什麼奇怪入帳，想多了啦，私募基金參與的
    炒幣款，放心好了。然後，是會有需要預支對嘛。
　　被    告：這些人匯來我戶頭沒問題嗎？
　　「Bp俊」：放心唷。首筆交易有完成了。
　　被    告：真的沒事嗎，我不想之後變警示戶。　　
　　「Bp俊」：不會的。資金密集是大額資金才會。
　　被    告：我會盡力協助，所以這個算小小筆。　
　　「Bp俊」：相信我就OK。
　　被    告：相信主管，但不要害我。第一次難免緊張。　　
　　「Bp俊」：新接觸會有擔心很正常，妳就簡單想啦，假設有
    問題，怎麼可能會持續入金？
　　被    告：真的很害怕。
　　「Bp俊」：還是說先做一個月看看？有完成第一筆交易，目
    前是可以先預支最高一萬塊款項。
　　被    告：嗯。　　　　
　　「Bp俊」：想說，不用擔心，真的沒事，想多了而已。
　　被    告：真的靠這些錢在週轉資金，家裏負擔太大了，開
    刀生病要花很多錢。
　　被    告：主管如果公司沒辦法說明，我會去報警喔，我只
    是工作怎麼會這樣。能回應一下嗎？封鎖我嗎，怎麼失聯了
    。主管我已經到華南銀行瞭解狀況，確實有多名受害人通報
    我的帳戶是在詐騙，妳的這個工作是非法的。為什麼要害人
    ？你這樣對得起良心嗎？　　　　　　　
　⒋由以上對話內容可知，其等對談者，均為與應徵工作、提供
    網路銀行帳密等相關之話題。雖被告起初對於是否可能涉及
    犯罪而有所猜測或懷疑，然「沒有其他成員」、「jolina」
    、「Bp俊」對此則先後向被告稱：「我們只要空帳戶就可以
    了；我們要儲錢進幣托平台買幣，不用你出一分錢啦；我們
    投資金額比較大，要是你擔心裡面有錢不方便，可以提領；
    就是正規平台作業炒幣，又不是讓你去轉帳個人戶頭。你帳
    戶裡的錢都領出，沒錢的擔心什麼噢；近期貨幣從去年漲幾
    倍起來就是炒幣來的；但是不違法。都正規平台作業的。不
    是讓你寄存簿，轉帳個人戶頭，也不用你領錢的；薪資也是
    馬上結的，怎麼會是詐騙。不會啦。我們這個就是炒幣；我
    們公司在基隆市○○區○○路00號遠東商業大樓辦公室602室。
    你有事我也跑不了啦；如果我們使用你的帳號有什麼事，都
    是我們公司承擔呀；那你不用擔心，我們都是用來買虛擬貨
    幣的；會有需要用人事檔案。沒有資料沒辦法作業唷；哪有
    什麼奇怪入帳，想多了啦，私募基金參與的炒幣款，放心好
    了；新接觸會有擔心很正常，妳就簡單想啦，假設有問題，
    怎麼可能會持續入金」等前開言語，繼而對被告遊說、施詐
    ，致被告提供系爭帳戶網路銀行之帳號及密碼，而被告起初
    單純之懷疑或猜測，尚難逕行推論其主觀上就其帳戶資料可
    能遭對方作為詐欺、洗錢工具使用等節，已有所認識、預見
    ，並對詐欺、洗錢結果之發生有所容任。
　⒌再者，被告於該等對話之最後，亦傳送：「你們怎麼都消失
    了，我在你們公司上班，但你們真的太過分了，詐騙那麼多
    受害者，還讓我帳戶出問題。我只是工作怎麼會這樣，怎麼
    失聯了，主管我已經到華南銀行瞭解狀況，確實有多名受害
    人通報我的帳戶是在詐騙，妳的這個工作是非法的，為什麼
    要害人？你這樣對得起良心嗎？」等訊息予對方，益徵被告
    應係完全相信與其聯繫者為其應徵工作之公司人員、主管，
    其係誤信對方說詞，認為提供帳戶資料並不違法，始提供系
    爭帳戶網路銀行之帳密等個人重要資料，被告應非詐欺集團
    同夥甚明。
　㈤此外，被告於警詢時供稱：系爭帳戶是我在新北市三重由本
    人申辦，有15年，是出社會工作的薪轉帳戶，我有使用該帳
    戶等語（偵字第5961號卷第32、526頁）。而觀諸系爭帳戶
    客戶資料整合查詢表（偵字第5961號卷第89頁），除記載客
    戶為被告外，另記載公司名稱為「富利餐飲」；又依系爭帳
    戶歷史交易明細（偵字第5961號卷第112頁），「富利餐飲
    」於110年7月30日、110年8月31日，分別匯入42700元、481
    50元至系爭帳戶，足見系爭帳戶確為被告仍有在持續使用之
    薪轉帳戶，非毫無用途之閒置帳戶，被告若確有幫助詐欺取
    財、幫助洗錢之不確定故意，以現今本人申辦銀行帳戶並非
    難事之狀況下，大可申辦一新立帳戶提供對方，然被告卻提
    供自己本身使用已久之薪轉帳戶，堪認其提供系爭帳戶網路
    銀行之帳號、密碼時，主觀上應認不會遭非法使用。
　㈥況揆諸目前實務，詐欺集團詐欺手法日新月異，縱然政府、
    金融機構廣為宣導，並經媒體多所披露，民眾受騙案件仍層
    出不窮。若一般人會因詐欺集團詐騙而陷於錯誤，進而交付
    鉅額財物，則金融帳戶持有人因相同原因陷於錯誤，將帳戶
    資料提供予他人使用，誠非難以想像，自不能以客觀常人智
    識經驗為基準，遽論此等人必具有相同警覺程度，對構成犯
    罪之事實必有預見，遑論被告於本案中根本未交付系爭帳戶
    之實體金融卡、存摺，其戒心更低於交付帳戶金融卡、存摺
    之人。且被告既可能係因信任「jolina」、「Bp俊」之說詞
    而交付網銀帳密，實難逕認其於交付網銀帳密時，已經知悉
    、預見其帳戶資料將來會成為詐欺集團用以詐騙被害人匯款
    、洗錢之工具，故要難認被告有幫助詐欺、幫助洗錢之故意
    。
　㈦此外，公訴意旨所舉其餘證據，充其量僅可證明告訴人葉家
    豪、陳翊豪遭詐欺後，有先後匯款至被告之系爭帳戶，均尚
    不足以佐證被告主觀上與詐欺集團成員間有犯意聯絡而參與
    本案，自難認其有公訴意旨所指之犯行。
五、綜上所述，本案無法排除被告係遭詐欺集團成員施用詐術而
    陷於錯誤，進而提供系爭帳戶之網路銀行帳號、密碼，雖被
    告未經深思熟慮即交付帳戶資料之行為有所不當，然本案被
    告因相信對方前開說詞為真，而瓦解心防，遂提供系爭帳戶
    資料，與其當時對話脈絡所顯示之客觀情狀較為相符，故被
    告是否涉犯公訴意旨所指之幫助詐欺取財、幫助洗錢等犯行
    ，既有合理之懷疑，且公訴人認為其涉犯此犯行所憑之證據
    ，尚未達於通常一般之人均不致有所懷疑，而得確信其為真
    實之程度，依前揭說明，既不能證明被告犯罪，基於無罪推
    定原則，應為無罪之諭知。
六、退併辦部分：
　　臺灣臺中地方檢察署檢察官111年度偵字第5803號、111年度
    偵字第6816號、111年度偵字第8793號、111年度偵字第8875
    號、111年度偵字第8885號、111年度偵字第21369號、111年
    度偵字第21374號移送併辦意旨書（本院卷第123至131、135
    至137頁、141至143頁），認與本案起訴部分，具有想像競
    合犯之裁判上一罪關係，為同一案件，而移送本院併案審理
    。惟本案被告經起訴部分，既經本院為無罪之諭知，詳如前
    述，則前揭移送併辦部分，即無從為起訴效力所及，本院自
    無從併予審理，應退由檢察官另為適法之處理，附此敘明。
    　
據上論斷，應依刑事訴訟法第301條第1項前段，判決如主文。
本案經檢察官詹益昌提起公訴，檢察官王宜璇到庭執行職務
中　　華　　民　　國    111    年   7    月    21    日 
                  刑事第十二庭  審判長法  官  廖慧娟
                                      法  官  何紹輔 
                                      法  官  黃震岳
以上正本證明與原本無異。
如不服本判決應於收受送達後20日內向本院提出上訴書狀，並應
敘述具體理由；其未敘述上訴理由者，應於上訴期間屆滿後20日
內向本院補提理由書（均須按他造當事人之人數附繕本）「切勿
逕送上級法院」。
告訴人或被害人如不服判決，應備理由具狀向檢察官請求上訴，
上訴期間之計算，以檢察官收受判決正本之日起算。
                                      書記官  張峻偉
中　　華　　民　　國    111    年   7    月    21    日 

附表（即起訴書之附表）：
編號 告訴人 詐欺集團詐騙方式 匯款時間、金額  1 葉家豪 假投資真詐欺之方式 110年7月10日12時52分許，轉帳500元至上揭華南銀行帳戶。  2 陳翊豪 假投資真詐欺之方式 1、110年7月1日17時35分許，網路轉帳500元至上揭華南銀行。 2、110年7月1日17時41分許，網路轉帳500元至上揭華南銀行。 3、110年7月1日17時45分許，網路轉帳500元至上揭華南銀行。 4、110年7月2日0時24分許，網路轉帳500元至上揭華南銀行。